【裁判字號】    96,訴,1177
【裁判日期】    970121
【裁判案由】    毒品危害防制條例
【裁判全文】
臺灣基隆地方法院刑事判決              96年度訴字第1177號
公  訴  人  臺灣基隆地方法院檢察署檢察官
被      告  乙○○
上列被告因違反毒品危害防制條例案件，經檢察官提起公訴（96
年度毒偵字第3005號），被告就被訴事實為有罪之陳述，本院合
議庭裁定由受命法官獨任進行簡式審判程序審理，茲判決如下：
    主  文
乙○○施用第一級毒品，累犯，處有期徒刑捌月。又施用第二級
毒品，累犯，處有期徒刑陸月。應執行有期徒刑壹年。
    事  實
一、觀察勒戒與強制戒治部分：
    乙○○前因施用第二級毒品案件，經送臺灣基隆看守所附設
    觀察勒戒處所觀察、勒戒後，認有繼續施用毒品之傾向，續
    送強制戒治後，於民國89年3 月21日戒治期滿。又因施用第
    一級、第二級毒品案件，經逕送強制戒治後，於92年9 月23
    日戒治期滿（接續執行另案之有期徒刑）。
二、犯罪前科部分：
  (一)乙○○因施用毒品罪，經本院於91年12月16日以91年度易緝
    字第16號判處有期徒刑1年8月確定。
  (二)乙○○因施用毒品罪，經本院於92年10月3 日以92年度訴字
    第305號判處應執行有期徒刑1年4月確定。
  (三)上開(一)、(二)兩案之徒刑，經發監接續執行後，於95年8 月18
    日執行完畢。
三、本案犯罪事實部分：
    乙○○基於施用第一級毒品之犯意，於96年9 月15日22時許
    ，在基隆市○○區○○路204之1號2 樓住處內，以將第一級
    毒品海洛因置入注射針筒內再注射入手臂血管之方式，非法
    施用第一級毒品海洛因1 次。又另行基於施用第二級毒品之
    犯意，於96年9 月15日23時許，在同上址處，以鋁箔紙加熱
    之方式，非法施用第二級毒品安非他命1次。嗣為警於96年9
    月19日採集其尿液送驗，結果呈施用第一級毒品海洛因代謝
    後之嗎啡陽性反應及施用第二級毒品安非他命代謝後之安非
    他命陽性反應，因而查悉上情。
四、案經臺北縣政府警察局瑞芳分局報告臺灣基隆地方法院檢察
    署檢察官偵查終結提起公訴。
    理由
壹、程序事項：
    查本件被告乙○○所犯為毒品危害防制條例第10條第1 項、
    第2 項之施用第一級、第二級毒品罪，非死刑、無期徒刑、
    最輕本刑為3 年以上有期徒刑之罪，或高等法院管轄第一審
    之案件，被告於本院準備程序中，就被訴事實為有罪之陳述
    ，經告以簡式審判程序之旨，並聽取檢察官、被告之意見後
    ，本院合議庭業已依刑事訴訟法第273條之1第1 項之規定，
    裁定由受命法官獨任進行簡式審判程序，是本件之證據調查
    ，依刑事訴訟法第273條之2規定，不受同法第159條第1項、
    第161條之2、第161條之3、第163條之1及第164條至第170條
    規定之限制，合先敘明。
貳、實體事項：
一、前開事實，業據被告於本院審理時自白不諱，且被告於96年
    9 月19日為警採集其親自排放之尿液，送請臺灣檢驗科技股
    份有限公司，以氣相層析質譜儀分析法確認檢驗結果，呈嗎
    啡陽性、安非他命陽性反應，此有該公司96年10月25日出具
    之濫用藥物尿液檢驗報告1 份在卷可稽，足認被告前開自白
    與事實相符，應可採信。被告前因施用毒品案件，經送強制
    戒治後，於92年9月23日戒治期滿執行完畢，於5年內之96年
    9 月15日再犯本案之施用第一級毒品海洛因、施用第二級毒
    品安非他命罪，罪證明確，犯行洵堪認定，自應依法論科。
二、論罪科刑：
    查海洛因、安非他命係毒品危害防制條例第2條第2項第1 款
    及第2 款所定之第一級及第二級毒品，被告予以施用，核其
    所為，係犯毒品危害防制條例第10條第1 項之施用第一級毒
    品罪及同條第2 項之施用第二級毒品罪。被告各次持有第一
    級及第二級毒品以供其各次施用，其持有之低度行為應為其
    施用之高度行為所吸收，均不另論罪。又被告多次施用毒品
    之行為，均係為滿足各該次之毒癮，於滿足毒癮後，該次行
    為即已完成，是各次均為各自獨立之行為，各具獨立性，其
    前後次施用毒品行為間，自無密切不可分之關係，各自獨立
    構成一個施用毒品罪責，應予分論併罰。被告前曾受如事實
    欄所載有期徒刑之執行，此有臺灣高等法院被告前案紀錄表
    附卷可考，其於有期徒刑執行完畢後5 年以內，故意再犯本
    件最重本刑為有期徒刑以上之刑之罪，為累犯，應分別加重
    其刑。爰審酌被告犯罪之動機、吸食頻率、曾有施用毒品之
    前科仍不知戒除，惟犯罪後坦承犯行，且所犯之施用毒品犯
    行乃戕害自己身心健康，並未危及他人等一切情狀，分別量
    處如主文所示之刑，並定其應執行刑，以示懲儆。
據上論斷，應依刑事訴訟法第273條之1第1項、第299條第1 項前
段，毒品危害防制條例第10條第1項、第2項，刑法第11條前段、
第47條第1項、第51條第5款，判決如主文。
本案經檢察官甲○○到庭執行職務。
中    華    民    國    97    年    1     月    21    日
                      刑事第一庭法  官  王福康
以上正本證明與原本無異。
對於本件判決如有不服，應於收受送達後10日內，向本院提出上
訴書狀，上訴於臺灣高等法院，並按他造當事人人數附具繕本。
中    華    民    國    97    年    1     月    21    日
                                書記官  明祖斌
【附錄論罪法條】
毒品危害防制條例第10條：
    施用第一級毒品者，處6月以上5年以下有期徒刑。
    施用第二級毒品者，處3年以下有期徒刑。


司法院資訊處製作；財團法人民間司法改革基金會備份。
